【裁判字號】    99,訴,304
【裁判日期】    990630
【裁判案由】    損害賠償
【裁判全文】
臺灣桃園地方法院民事判決              99年度訴字第304 號
原      告  乙○○
訴訟代理人  丙○○
被      告  甲○○
上列當事人間請求損害賠償事件，本院於民國99年6 月17日言詞
辯論終結，本院判決如下：
    主  文
被告應給付原告新台幣壹拾玖萬貳仟柒佰拾壹元。
原告其餘之訴駁回。
訴訟費用由被告負擔三分之一，餘由原告負擔。
本判決第一項得假執行。
    事實及理由
一、原告主張：被告於民國98年1 月2 日起多次騷擾原告，要求
    與其發生性關係，屢遭原告拒絕，被告遂起恐嚇之意，於98
    年1 月4 日晚間10時許以若不與其發生性行為，就要公布之
    前兩造之性愛光碟等語恐嚇原告，使原告心生恐懼，因而罹
    患憂鬱症。上開事實業經原告提出刑事告訴，經桃園地方法
    院以98年度壢簡字第1275號判決判處被告拘役50日確定。而
    原告因治療疾病已支出醫療費用新臺幣（下同）72,731元，
    目前仍持續治療中，往後亦須付出醫療費用，又原告受此不
    法侵害，身心俱疲，爰請求慰撫金50萬元。綜合上情，原告
    依侵權行為法律關係，請求被告給付60萬元，並聲明：被告
    應給付原告60萬元。
二、被告則以：對於原告上開主張其有恐嚇之侵權行為事實並不
    爭執，惟以己目前之財力無法賠償原告60萬元等語抗辯，並
    聲明：原告之訴駁回。
三、按因故意或過失，不法侵害他人之權利者，負損害賠償責任
    。次按不法侵害他人之身體、健康、名譽、自由、信用、隱
    私、貞操，或不法侵害其他人格法益而情節重大者，被害人
    雖非財產上之損害，亦得請求賠償相當之金額，民法第184
    條第1 項前段、第195 條第1 項前段分別定有明文。經查原
    告因上開侵權行為而受有損害之事實，為兩造所不爭執，且
    有原告提出行政院衛生署桃園醫院（下稱署桃醫院）病歷資
    料影本、門診費用證明書，以及壢新醫院醫療費用收據附卷
    可參，復上開侵權行為事實業據本院刑事庭認定無疑，亦有
    本院98年度壢簡字第1275號刑事判決書在卷可稽，並經本院
    職權調取上開卷宗核閱無誤，堪信此部分之事實為真正。本
    件原告所受傷害結果與被告之恐嚇行為間，有相當因果關係
    ，原告自得請求被告負侵權行為損害賠償責任。惟被告就其
    賠償責任，仍以上揭情詞置辯，是本件應審酌厥為：被告應
    給付原告之金額為何？茲論述如下：
  (一)醫療費用：
    原告主張因上開侵權行為事實而受有身心創傷，因而支出醫
    療費用72,731元，為被告所不爭執，且有署桃醫院門診費用
    證明書、壢新醫院醫療費用收據附卷可參，金額核屬相符，
    又上開金額雖包含原告因參加全民健康保險而獲有之醫療保
    險給付，惟保險制度旨在保護被保險人，非為減輕損害事故
    加害人之責任，且本件亦非屬於全民健康保險法第82條所列
    舉因汽車交通事故、公共安全事故或其他重大之交通事故、
    公害或食品中毒事件所提供醫療給付，被保險人對於加害人
    之損害賠償請求權因而喪失之情形，是原告請求被告給付醫
    療費用共72,731元之賠償請求權，並不因中央健康保險局代
    為給付其中部分醫療費用而喪失。故原告就72,731元醫療費
    用部分之請求，即屬有據，自應准許。逾此部分之金額，原
    告雖主張其尚有持續支出醫療費用之可能，惟其迄今尚未能
    舉證以實其說，則逾72,731元之部分，顯屬無據，不應准許
    。
  (二)非財產上之損害：按非財產上之損害賠償，應以實際加害之
    情形、被害人所受精神上痛苦之程度、賠償權利人之身分地
    位、經濟能力，並斟酌賠償義務人之經濟狀況、可歸責之程
    度等定之。原告主張其因原告侵權行為而受有上開傷害請求
    精神慰撫金50萬元，本院審酌原告因被告故意之侵權行為而
    受有精神上之痛苦甚鉅，再審酌兩造經濟、社會地位、財產
    狀況等一切情狀，認原告請求慰撫金12萬元為適當，應予准
    許，逾此部分之請求則無理由。
  (三)綜上，原告受有支出醫療費用72,731元及非財產上之損害12
    0,000 元，合計192,731 元之損害，堪已認定。
四、從而，原告本於侵權行為之法律關係，請求被告給付原告19
    2,731 元，為有理由，應予准許；其逾此範圍之請求，均無
    理由，應予駁回。另因本件判決所命給付之金額，未逾50萬
    元，爰依職權宣告假執行。
五、本件事證已臻明確，兩造其餘之主張、陳述及所提之證據資
    料，核與判決結果無何影響，爰不一一論述，附此敘明。
六、據上論結，本件原告之訴為一部有理由，一部無理由，依民
    事訴訟法第79條，第389 條第1 項第5 款，判決如主文。
中    華    民    國    99    年    6     月    30    日
                  民事第一庭    法  官   陳婉玉
如對本判決上訴，須於判決送達後20日內向本院提出上訴狀
中    華    民    國    99    年    6     月    30    日
                                書記官   利冠蔚

司法院資訊處製作；財團法人民間司法改革基金會備份。
